臺灣屏東地方法院刑事判決
111年度易字第7號
公  訴  人  臺灣屏東地方檢察署檢察官
被      告  温志倫



上列被告因竊盜案件，經檢察官提起公訴（110年度偵字第12184
、12461號），被告於準備程序中就被訴事實為有罪陳述，經告
知簡式審判程序之旨，並聽取檢察官及被告意見後，本院裁定改
依簡式審判程序審理，判決如下：
    主      文
温志倫犯攜帶兇器竊盜罪，處有期徒刑玖月；又犯攜帶兇器竊盜
罪，處有期徒刑柒月。應執行有期徒刑壹年。
未扣案之犯罪所得新臺幣陸萬捌仟元沒收，於全部或一部不能沒
收時，追徵之。 
　　事實及理由
一、被告温志倫所犯均為非死刑、無期徒刑、最輕本刑為3年以
    上有期徒刑之罪，亦非高等法院管轄第一審案件者，且於訊
    問程序進行中，被告先就被訴事實為有罪之陳述，經告知被
    告簡式審判程序之旨，並聽取檢察官、被告之意見後，本院
    依刑事訴訟法第273條之1規定，裁定進行簡式審判程序，是
    本件之證據調查，依刑事訴訟法第273條之2及第159條第2項
    規定，不適用傳聞法則有關限制證據能力及證據調查之規定
    。
二、本案犯罪事實及證據，除證據部分另補充「被告温志倫於本
    院準備程序及審理中之自白」外，均引用如附件起訴書之記
    載。
三、論罪科刑： 
㈠、按所謂兇器，其種類並無限制，凡客觀上足對人之生命、身
    體、安全構成威脅，具有危險性之兇器均屬之，且只須行竊
    時攜帶此種具有危險性之兇器為已足，並不以攜帶之初有行
    兇之意圖為必要（最高法院107年度台上字第4860號判決意
    旨參照）。查被告持以實施上開各竊盜犯行之柴刀，既可用
    以破壞鎖頭、鐵片，可知該拔柴刀之材質當甚為堅硬，倘持
    以對人揮擊，當對人之生命、身體構成危險，均屬兇器無誤
    。
㈡、是核被告就起訴書犯罪事實欄二、㈠、㈡所為，均係犯刑法第3
    21條第1項第3款之攜帶兇器竊盜罪。被告所犯前揭二罪，犯
    意各別，行為互殊，應予分別論處。
㈢、檢察官雖主張被告本件犯行應論以累犯，然未具體指出被告
    前案紀錄表以外之證明方法證明被告構成累犯之事實及其應
    加重其刑之事項（如被告之特別惡性及對刑罰反應力薄弱等
    節），依最高法院刑事大法庭110年度台上大字第5660號裁
    定意旨，本院自無庸就此部分依職權調查並為相關之認定。
    被告此部分前科素行僅須依刑法第57條第5款規定於量刑時
    予以審酌即可，檢察官亦同此主張，附此敘明。　　
㈣、爰審酌被告不思循合法途徑獲取財物，以起訴書犯罪事實欄
    所示之竊盜方式，意圖竊取不法所得，以及竊得如起訴書所
    示之財物，其行為實有不該，惟念其犯後坦承犯行，且於本
    院審理時與被害人陳吉翔達成和解，有本院和解筆錄在卷可
    查，犯後態度尚佳，兼衡被告於本院審理時自陳之智識程度
    、家庭及經濟狀況（詳見本院卷第180頁）、前有施用毒品
    案件、竊盜案件經法院論罪科刑及執行完畢之素行（詳見卷
    附臺灣高等法院被告前案紀錄表）等一切情狀，分別量處如
    主文所示之刑，並定應執行之刑如主文所示。
四、沒收：
㈠、按犯罪所得，屬於犯罪行為人者，沒收之；沒收，於全部或
    一部不能沒收或不宜執行沒收時，追徵其價額；又犯罪所得
    已實際合法發還被害人者，不予宣告沒收或追徵，刑法第38
    條之1第1項前段、第3項、第5項分別定有明文。又所謂實際
    合法發還，是指因犯罪而生民事或公法請求權已經被實現、
    履行之情形而言，不以發還扣押物予原權利人為限，其他如
    財產犯罪，行為人已依和解條件履行賠償損害之情形，亦屬
    之。申言之，犯罪所得一旦已實際發還或賠償被害人者，法
    院自無再予宣告沒收或追徵之必要；倘若行為人雖與被害人
    達成民事賠償和解，惟實際上並未將民事賠償和解金額給付
    被害人，或犯罪所得高於民事賠償和解金額者，法院對於未
    給付之和解金額或犯罪所得扣除和解金額之差額部分等未實
    際賠償之犯罪所得，自仍應諭知沒收或追徵（最高法院109
    年度台上字第531號刑事判決意旨參照）。
㈡、查被告竊盜之犯罪所得分別為5 萬元、1 萬8 千元，合計6萬
    8 千元，為避免被告無端坐享犯罪所得，且經核本案情節，
    宣告沒收並無過苛之虞，是以上開犯罪所得，應依刑法第38
    條之1 第1 項前段、第3 項之規定宣告沒收，並於全部或一
    部不能沒收時，追徵之。至於檢察官執行沒收時，被告如因
    與被害人陳吉翔達成和解已另再行支付而有其他實際發還部
    分之款項，自僅係由檢察官另行扣除，併此說明。
㈢、至本件被告為本案2 竊盜犯行所用之柴刀1 支，雖為被告所
    有，然業經警方另案查扣（見警00000000000號卷第11頁）
    ，業據被告供承在卷，且經本院以111 年度易字122 號判決
    宣告沒收一節，有上述刑事判決書及臺灣高等法院被告前案
    紀錄表附卷可徵，如再對其重複諭知沒收並無實益，爰不為
    沒收之宣告，附此敘明。
據上論斷，應依刑事訴訟法第273條之1第1項、第299條第1 項前
段，判決如主文。
本件經檢察官陳新君提起公訴，檢察官吳政洋到庭執行職務。
中　　華　　民　　國　　111 　年　　6 　　月　　 2　　日
                  刑事第五庭  法  官  程耀樑
以上正本證明與原本無異。
如不服本判決應於收受本判決後20日內向本院提出上訴書狀，上
訴書狀應敘述具體理由。上訴書狀未敘述上訴理由者，應於上訴
期間屆滿後20日內補提理由書狀於本院(均須按他造當事人之人
數附繕本 )「切勿逕送上級法院」。
中　　華　　民　　國　　111 　年　　6 　　月　　6 　　日
                              書記官  沈君融　　
附錄論罪科刑法條全文：
中華民國刑法第321條
犯前條第1項、第2項之罪而有下列情形之一者，處6月以上5年以
下有期徒刑，得併科50萬元以下罰金：
一、侵入住宅或有人居住之建築物、船艦或隱匿其內而犯之。
二、毀越門窗、牆垣或其他安全設備而犯之。
三、攜帶兇器而犯之。
四、結夥三人以上而犯之。
五、乘火災、水災或其他災害之際而犯之。
六、在車站、港埠、航空站或其他供水、陸、空公眾運輸之舟、
    車、航空機內而犯之。
前項之未遂犯罰之。